【裁判字號】    97,易,1048
【裁判日期】    971030
【裁判案由】    竊盜
【裁判全文】
臺灣板橋地方法院刑事判決              97年度易字第1048號
公  訴  人  臺灣板橋地方法院檢察署檢察官
被      告  甲○○
上列被告因竊盜案件，經檢察官提起公訴（97年度偵字第6968號
），本院於準備程序進行中，被告就被訴之事實為有罪之陳述，
經告知簡式審判程序之旨，並聽取當事人之意見後，裁定進行簡
式審判程序後，判決如下：
    主    文
甲○○攜帶兇器竊盜，未遂，累犯，處有期徒刑伍月，如易科罰
金，以新台幣壹仟元折算壹日；扣案之梅花扳手壹支、虎頭鉗壹
支、十字起子壹支及扁扳手支，均沒收。
    事    實
一、甲○○於民國89年間，因竊盜案件，經臺灣桃園地方法院以
    90年度桃簡字第51號判決判處有期徒刑3 月，緩刑3 年確定
    ；又於91年間，因妨害風化案件，經臺灣臺北地方法院以91
    年度簡字第3870號判決判處有期徒刑5 月確定，92年7 月9
    日因易科罰金執行完畢；前揭緩刑宣告嗣併經本院以92年度
    撤緩字第74號裁定撤銷緩刑，該案所處之有期徒刑3 月於93
    年1 月3 日因徒刑執行完畢出監；復於95年間，因竊盜案件
    ，經本院以95年度簡字第6417號判決判處有期徒刑3 月確定
    ，於96年1 月3 日因徒刑執行完畢出監（據此，本件構成累
    犯）；詎猶不知戒慎，於97年2 月18日4 時50分許，在址設
    臺北縣樹林市○○街○ 段118 巷3 號之顥昌企業股份有限公
    司（下稱顥昌公司）旁空地，基於意圖為自己不法所有之竊
    盜犯意，持其所有客觀上足以危害人之生命、身體、健康安
    全，具有危險性可供兇器使用之梅花扳手1 支、虎頭鉗1 支
    、十字起子1 支及扁扳手3 支等工具，將置於該處空地上顥
    昌公司所有之良機牌冷卻水塔上之螺絲予以鬆轉、拆解而著
    手竊取該水塔內馬達之際，適為巡邏員警當場查獲而未遂，
    並扣得甲○○所有，供其本件竊盜犯行所用之梅花扳手1 支
    、虎頭鉗1 支、十字起子1 支及扁扳手3 支。
二、案經臺北縣政府警察局樹林分局報告臺灣板橋地方法院檢察
    署檢察官偵查後起訴。
    理    由
一、認定犯罪事實所憑之證據及理由：
(一)、訊據被告對前開犯罪事實，於本院審理中坦認在卷，與證人
    即顥昌公司負責人乙○○於警詢中證述失竊情節，核無不合
    ；而查獲現場，在系爭冷卻水塔旁空地上，確有甫經拆解之
    螺絲墊片，且該等螺絲墊片與原裝置在冷卻水塔外部，用以
    固定保護其內馬達，然卻甫遭拆卸後所遺螺絲墊片痕跡外觀
    相符乙節，亦有現場照片數幀在卷可佐；此外，併有被告所
    有，供其本件竊盜犯行所用之梅花扳手1 支、虎頭鉗1 支、
    十字起子1 支及扁扳手3 支扣案為憑，俱徵被告前開自白應
    與事實相符，可以採信。
(二)、至檢察官雖請求勘驗被告97年2 月18日警詢供述錄音內容，
    以明被告警詢自白之任意性；復另請求傳喚證人即現場查護
    員警邱瑞彬以明被告為警查獲斯時，是否確有持扣案工具拆
    卸冷卻水塔上馬達之情，然被告於本院審理中業已自白犯行
    ，其自白復有上揭補強證據可佐，堪認其自白與事實相符，
    可以採信，業如前述，即其本件竊盜犯行明確，本院認檢察
    官前開證據調查請求，尚無必要，併此敘明。
(三)、綜上，本件事證明確，被告竊盜犯行堪以認定。
二、應適用之法律、科刑審酌事由、沒收物之處理：
(一)、按刑法第321 條第1 項第3 款之攜帶兇器竊盜罪，係以行為
    人攜帶兇器竊盜為其加重條件，此所謂兇器，其種類並無限
    制，凡客觀上足對人之生命、身體、安全構成威脅，具有危
    險性之兇器均屬之，且祇須行竊時攜帶此種具有危險性之兇
    器為已足，並不以攜帶之初有行兇之意圖為必要，最高法院
    著有79年度臺上字第5253號判例意旨可資參照；查如事實欄
    所述被告持以行竊所用之梅花扳手1 支、虎頭鉗1 支、十字
    起子1 支及扁扳手3 支，既均為金屬製品，且被告乃持之將
    水塔外部螺絲予以鬆解，足見被告所持該等器械質地堅硬，
    方得以之拆卸螺絲甚明，是如被告持之攻擊人體，在客觀上
    自足對他人之生命身體安全構成威脅，具有危險性而屬刑法
    第321 條第1 項第3 款所稱之兇器；是核被告如事實欄所為
    ，係犯刑法第321 條第2 項、第1 項第3 款之攜帶兇器竊盜
    未遂罪；其已著手竊盜行為之實施而不遂，為未遂犯，爰依
    刑法第25條第2 項之規定，按既遂犯之刑減輕之；又被告有
    如事實欄所述之前科及刑之執行情形，有卷附臺灣高等法院
    被告前案紀錄表可按，則其於有期徒刑執行完畢後，5 年以
    內故意再犯本件有期徒刑以上之罪，為累犯，就其本件犯行
    ，應依刑法第47條第1 項規定，加重其刑，併依法先加後減
    之。
(二)、茲審酌被告犯罪之動機、目的、手段、所生危害及犯後坦認
    犯行尚有悔意等一切情狀，就其本件犯行，量處如主文所示
    之刑，併諭知如易科罰金之折算標準，以示懲儆。
(三)、扣案之梅花扳手1 支、虎頭鉗1 支、十字起子1 支及扁扳手
    3 支，係被告所有，供其本件犯罪所用之物，業據被告於本
    院審理中供述在卷，爰併依刑法第38條第1 項第2 款之規定
    ，宣告沒收。
據上論斷，應依刑事訴訟法第273 條之1 第1 項、第299 條第1
項前段，刑法第321 條第2 項、第1 項第3 款、第25條第2 項、
第47條第1 項、第41條第1 項前段、第38條第1 項第2 款，判決
如主文。
本案經檢察官郭季青到庭執行職務。
中    華    民    國    97    年    10    月    30    日
               刑事第十七庭法  官  陳明偉
以上正本證明與原本無異。
如不服本判決，應於判決送達後10日內，向本院提出上訴狀。
                           書記官  強梅芳
中    華    民    國    97    年    10    月    30    日
附錄：本案論罪科刑法條全文
中華民國刑法第321 條
犯竊盜罪而有左列情形之一者，處六月以上、五年以下有期徒刑
：
一  於夜間侵入住宅或有人居住之建築物、船艦或隱匿其內而犯
    之者。
二  毀越門扇、牆垣或其他安全設備而犯之者。
三  攜帶兇器而犯之者。
四  結夥三人以上而犯之者。
五  乘火災、水災或其他災害之際而犯之者。
六  在車站或埠頭而犯之者。
前項之未遂犯罰之。


司法院資訊處製作；財團法人民間司法改革基金會備份。
